# 联营企业实行新租赁准则采用重述方式调整

提问人：贾bei 时间：2021-12-09 10:50:33
请问陈老师，我公司的参股公司进行新旧租赁准则衔接时，采用重述的方式，那我是否也必须重述报表，重新确认以前各年度的投资收益？我可不可以直接只调整本年的年初未分配利润呢？

回答人：chenyiwei
根据《企业会计准则第 2 号——长期股权投资》的规定，在权益法核算时也应当注意统一会计政策。因此，如果联营企业和本企业虽然执行新租赁准则的首次执行日相同，但衔接办法不一致的，则应按照本企业所采用的衔接办法对联营企业报表进行调整，以调整后的联营企业报表为基础进行权益法核算。不切实可行的除外。